# 转表

提问人：jiuzhou010 时间：2022-10-20 17:32:56
陈版，想咨询一下“EXPORT BILL SETTLEMENT”这个外币折算转表时列示在财务费用的手续费么？

回答人：chenyiwei
建议确认下该项费用具体针对的服务内容。如果是单纯的手续费，则列入“财务费用——手续费”基本合理；如果实质上是其他服务，则需根据具体情况分析确定。